臺灣臺南地方法院刑事判決
110年度易字第1142號
公  訴  人  臺灣臺南地方檢察署檢察官
被      告  林凱婷



上列被告因誹謗案件，經檢察官提起公訴（110年度偵字第22718
號），因被告於本院為有罪之陳述，本院告知被告簡式審判程序
之旨，並聽取當事人之意見後，經本院裁定進行簡式審判程序，
判決如下：
    主  文
林凱婷犯散布文字誹謗罪，共伍罪，各處如附表所示之刑，應執
行拘役壹佰壹拾玖日，如易科罰金，以新臺幣壹仟元折算壹日。
 
    事實及理由
一、本件犯罪事實及證據，除證據部分增列「被告於本院審理時
    之自白」外，其餘均引用附件檢察官起訴書之記載。
二、核被告林凱婷所為，均係犯刑法第310條第2項之散布文字誹
    謗罪。又被告先後以文字指摘告訴人施用毒品、在拉麵內摻
    毒，貶損告訴人及所經營麵店之名譽，貼文時間及內容均不
    同，顯係分別起意為之，應分論併罰。
三、爰審酌被告林凱婷因與告訴人蘇志皓兄長間之感情糾紛，竟
    遷怒告訴人，於不特定多數人得瀏覽之Facebook社群網站、
    GOOGLE MAP評論上留言誣指告訴人在拉麵內摻毒，及其個人
    有施用毒品之行為，貶損告訴人之人格與聲譽，極可能導致
    告訴人經營之拉麵店倒閉，而影響告訴人之生計，造成重大
    損失，所為實有不該；惟念其坦承犯行，態度尚可，兼衡其
    智識程度、家庭及生活狀況，迄今未與告訴人和解、取得其
    諒解等一切情狀，分別量處如附表所示之刑，並定應執行刑
    如主文所示，併均諭知易科罰金之折算標準。
據上論斷，應依刑事訴訟法第273條之1第1項、第299條第1項前
段，刑法第310條第2項、第51條第6款、第41條第1 項前段，刑
法施行法第1條之1第1項，判決如主文。 
本案經檢察官周盟翔提起公訴，檢察官盧駿道到庭執行職務。
中　　華　　民　　國　　111 　年　　3 　　月　　 9　　日
　　　　　　　　　刑事第九庭    法　官　莊玉熙
以上正本證明與原本無異
如不服本判決應於收受本判決後20日內向本院提出上訴書狀，並
應敘述具體理由。其未敘述上訴理由者，應於上訴期間屆滿後20
日內向本院補提理由書狀（均須按他造當事人之人數附繕本）「
切勿逕送上級法院」。
  　　　　　　　　　　　　　　　書記官　陳昱潔
中　　華　　民　　國　　111 　年　　3 　　月　　10　　日
附錄本案論罪科刑法條全文：
中華民國刑法第310條：
意圖散布於眾，而指摘或傳述足以毀損他人名譽之事者，為誹謗
罪，處1年以下有期徒刑、拘役或1萬5千元以下罰金。
散布文字、圖畫犯前項之罪者，處2年以下有期徒刑、拘役或3萬
元以下罰金。
對於所誹謗之事，能證明其為真實者，不罰。但涉於私德而與公
共利益無關者，不在此限。


附表：
編號 張貼時間 所使用帳號 所張貼頁面 張貼內容 主文 1 110年8月8日 GOOGLE暱稱「Ariel」帳號 告訴人經營之「CHILL RAMEN」拉麵店GOOGLE頁面 …拉麵湯頭是否亦添加您暱稱為奧布拉obra的二級毒品做調味呢？ 林凱婷犯散布文字誹謗罪，處拘役參拾日，如易科罰金，以新臺幣壹仟元折算壹日。 2 110年8月9日 GOOGLE暱稱「Ariel」帳號 告訴人經營之「CHILL RAMEN」拉麵店GOOGLE頁面 …又耳聞老闆至去年十月，於兩岸劈腿同時有女友，您的人品似甚為差勁！然您的腳有這麼長能劈這麼遠，也堪稱人才了。職人拉麵湯頭是否亦添加您喜愛並暱稱為奧布拉obra的二級毒品做調味呢？ 林凱婷犯散布文字誹謗罪，處拘役參拾日，如易科罰金，以新臺幣壹仟元折算壹日。 3 110年8月10日 臉書（FACEBOOK）暱稱「Cassie Lin」帳號 臉書「芝山543」社團頁面 這家新開的拉麵店老闆不但劈腿，而且老闆跟員工長期吸毒，品行不良，請大家注意！！！ 林凱婷犯散布文字誹謗罪，處拘役參拾日，如易科罰金，以新臺幣壹仟元折算壹日。 4 110年8月10日 臉書（FACEBOOK）暱稱「Cassie Lin」帳號 臉書「天母商圈」社團頁面 老闆有嚴重毒品成癮！！！所謂職人根本中二 林凱婷犯散布文字誹謗罪，處拘役參拾日，如易科罰金，以新臺幣壹仟元折算壹日。 5 110年8月10日 臉書（FACEBOOK）暱稱「Cassie Lin」帳號 被告臉書暱稱「Cassie Lin」帳號個人頁面 這家新開的拉麵店老闆…，出獄回國後疑似持續購買吸。又老闆至去年十月，於兩岸劈腿同時有女友，人品甚為差勁。能劈這麼遠卻恬不知恥，也堪稱人才。該店職人拉麵湯頭也可能添加老闆喜愛並暱稱為奧布拉obra的二級毒品做調味呢！… 林凱婷犯散布文字誹謗罪，處拘役參拾日，如易科罰金，以新臺幣壹仟元折算壹日。 


附件：
臺灣臺南地方檢察署檢察官起訴書
                                    110年度偵字第22718號
　　被　　　告　林凱婷　女　30歲（民國00年0月00日生）
　　　　　　　　　　　　住○○市○○區○○里00鄰○○路00
　　　　　　　　　　　　　0號6樓之2
　　　　　　　　　　　　送達：臺南市○○區○○街000巷00                               號
　　　　　　　　　　　　國民身分證統一編號：Z000000000號
上列被告因妨害名譽案件，已經偵查終結，認應該提起公訴，茲
將犯罪事實及證據並所犯法條分敘如下：
　　　　犯罪事實
一、林凱婷與蘇志皓胞兄因感情糾紛，竟心生不滿，於如附表所
    示時間，透過電腦設備連結至網際網路，以如附表所示帳號
    ，在如附表所示頁面，張貼如附表所示留言及貼文，指謫蘇
    志皓有長期施用毒品、劈腿等行為，且所經營之「CHILL RA
    MEN」拉麵店拉麵湯頭有添加毒品之不實情事，足以詆毀蘇
    志皓名譽。嗣蘇志皓瀏覽該等貼文及留言後，始悉上情並於
    民國110年8月13日報警提告。
二、案經蘇志皓訴由臺北市政府警察局士林分局報告臺灣士林地
    方檢察署呈請臺灣高等檢察署檢察長核轉本署偵辦。
　　　　證據並所犯法條
一、證據清單及待證事實
編號 證據名稱　　　 待證事實　　　　 1 被告林凱婷於警詢及偵查中之供述　 坦承於如附表所示時間，苡如附表所示帳號，張貼如附表所示貼文之事實。 2 告訴人蘇志皓於警詢及偵查中指訴 證明被告以如附表所示貼文及留言誹謗其名譽之事實。 3 被告張貼如附表所示GOOGLE、臉書留言及貼文擷圖1份 佐證被告以如附表所示留言，指謫告訴人有劈腿之私德行為，及有長期吸毒成癮、所經營之拉麵店係販賣添加毒品之拉麵等不實情事。 
二、核被告所為，係犯刑法第310條第2項之加重誹謗罪嫌。又被
    告如附表所示貼文行為，犯意各別，行為互異，請予分論併
    罰。
三、至告訴及報告意旨認被告於如附表編號1、2、4號部分之貼
    文內容，另提及告訴人「自去年六月於上海因吸食毒品入獄
    」等文字，認亦涉有刑法第310條第2項之加重誹謗犯嫌云云
    。惟按，刑法第310條第1項及第2項針對以言詞或文字、圖
    畫而誹謗他人名譽者之誹謗罪規定，係為保護個人法益而設
    ，以防止妨礙他人之自由權利所必要，符合憲法第23條規定
    之意旨；至刑法同條第3項前段以對誹謗之事，能證明其為
    真實者不罰之規定，則係針對言論內容與事實相符者之保障
    ，並藉以限定刑罰權之範圍，非謂指摘或傳述誹謗事項之行
    為人，必須自行證明其言論內容確屬真實，始能免於刑責；
    惟行為人雖不能證明言論內容為真實，但依其所提證據資料
    ，認為行為人有相當理由確信其為真實者，即不能以誹謗罪
    之刑責相繩。經查，觀諸被告提出與告訴人胞兄間之對話紀
    錄，其內確有提及告訴人因吸毒遭公安關押等相關訊息，此
    有被告提出之對話紀錄1份在卷可稽，是被告此部分貼文應
    係本於其主觀上「所指摘或傳述之事為真實」之認識下所張
    貼，是參酌上開法條意旨，應不成立誹謗罪。然此部分若成
    立犯罪，因與前揭起訴部分為同一犯罪事實，應為起訴效力
    所及，爰不另為不起訴處分，併此敘明。
四、依刑事訴訟法第251條第1項提起公訴。
  　此　致
臺灣臺南地方法院
中　　華　　民　　國　 110　　年　　11　　月　　26　　日
                              檢察官  周  盟  翔
本件證明與原本無異                          
中　　華　　民　　國　 110　　年　　11　　月　　30　　日
                              書記官  許  順  登